臺灣高等法院臺中分院刑事裁定　　　　 96年度交抗字第296號
抗　告　人
即受處分人　甲○○
上列抗告人因違反道路交通管理處罰條例案件，不服臺灣彰化地
方法院中華民國96年3月6日裁定（96年度交聲字第57號）提起抗
告，本院裁定如下：
    主  文
抗告駁回。
    理  由
一、本案經本院審理結果，認原審法院於事實認定及法律適用均
    無不當，應予維持，並引原審裁定書記載之事實、證據及理
    由。（如附件）
二、抗告人抗告旨略以：本人駕駛１５０５─ＬＤ之小貨車，行
    經南京東路與十甲路口鐵路平交道，當時時速只有十八公里
    ，並非二十八公里，有罰單可憑，請求撤銷原裁定等語。
三、本院查：
  (一)本件抗告人係違反：「汽車駕駛人，駕車在鐵路平交道有警
    鈴已響、閃光號誌已顯示，仍強行闖越」「汽車行駛中，駕
    駛人看到鐵路平交道標誌或標線後，應即將速度減低至時速
    15 公里以下，接近平交道時，該鐵路平交道設有警鈴及閃
    光號誌者、警鈴已響，閃光號誌已顯示，駕駛人應暫停俟火
    車通過後，看、聽鐵路兩方確無火車駛來，始得通過」等規
    定，已據原審裁定記載甚詳，是於案發時，其時速無論是十
    八公里或二十八公里，就違規行為之認定，不生影響。
  (二)依據原審卷附內政部警政署鐵路管理局舉發違反道路交通管
    理事件通知單影本違規事實欄所載，抗告人案發之時速為二
    十八公里；而原審卷附現場拍攝違規相片亦有「Ｖ═２８」
    字樣；即抗告人於其所自書之九十五年九月二十八日之交通
    違規陳述單及查詢單上，亦載明：「．．從時速２８公里，
    便可知道因為雨勢真的太大了．．」「能看在時速２８公里
    的份上，能夠不要開罰單，可以嗎？謝謝！」等語，是其抗
    告內容所稱時速１８公里云云，亦乏依據。
四、綜合上述，本件抗告為無理由，應予駁回。
五、據上論結，應依道路交通案件處理辦法第二十六條，刑事訴
    訟法第四百十二條，裁定如主文。
中　　華　　民　　國　　96　　年　　4 　　月　　19　　日
            刑事第四庭    審判長法　官  洪  耀  宗
                                法　官  江  德  千
                                法　官  劉  登  俊
上列正本證明與原本無異。
不得再抗告。
                                書記官  粘  銘  環
中　　華　　民　　國　　96　　年　　4 　　月　　20　　日
附件
臺灣彰化地方法院交通事件裁定　　　　　96年度交聲字第57號
原處分機關　　交通部公路總局台中區監理所彰化監理站
即移送機關  　　　　　設彰化縣花壇鄉○○村○○路○段457號
異  議  人　　甲○○　男  37歲（民國○○年○月○○日生）
即受處分人　　　　　　身分證統一編號：Ｚ000000000號
　　　　  　　　　　　住彰化縣溪湖鎮○○里○○街81巷87號
上列異議人即受處分人因違反道路交通管理處罰條例事件，對於
交通部公路總局台中區監理所彰化監理站民國96年1 月10日所為
之處分（原處分案號：彰監四字第裁64-U00000000號），聲明異
議，本院裁定如下：
    主  文
異議駁回。
    理  由
一、原處分意旨略以：本件異議人即受處分人甲○○於民國95年
    8 月2 日下午4 時55分許，駕駛車牌號碼1505-LD 號自小貨
    車，行經台中市○區○○○路與十甲路口鐵路平交道，該鐵
    路平交道設有警鈴及閃光號誌，且其時警鈴已響，閃光號誌
    已顯示，異議人仍於警鈴已響、遮斷器啟動後闖越該平交道
    ，經在該處設置之微電腦自動照相機攝得上開車輛於遮斷器
    啟動後4.6 秒時壓到距離軌道3.14公尺處之感應線圈、於遮
    斷器啟動後5.4 秒時仍以時速28公里穿越平交道，舉發單位
    即內政部警政署鐵路警察局第一警務段員警以異議人有闖越
    平交道（警鈴響、閃光號誌顯示、遮斷器開始放下）之違規
    行為，依道路交通管理處罰條例第54條第1 款之規定逕行舉
    發，異議人於收受上開舉發通知單後，於應到案日期（95年
    9 月30日）前之95年9 月28日到案陳述意見，經原處分機關
    函請舉發單位調查結果，仍認本件違規事實明確，於96年1
    月10日依道路交通管理處罰條例第54條第1 項第1 款、第65
    條第3 款，違反道路交通管理事件統一裁罰標準表規定，裁
    處異議人罰鍰新台幣（下同）12000 元，並記違規點數3 點
    ，異議人於同日收受裁決書，旋即提出本件聲明異議。
二、異議意旨略以：當天天氣屬風雨特報，伊對該路段路況不熟
    悉，且行經該路段鐵路平交道時因與前車保持車距，直到柵
    欄放下始知車輛已停放在平交道上，又伊當時行車時速僅18
    公里，不是故意要闖越鐵路平交道云云。
三、按汽車駕駛人，駕車在鐵路平交道有警鈴已響、閃光號誌已
    顯示，仍強行闖越者，處新臺幣6000元以上12000 元以下罰
    鍰，並記違規點數3 點，道路交通管理處罰條例第54條第1
    項第1 款、第63條第1 項第3 款定有明文。又汽車行駛中，
    駕駛人看到鐵路平交道標誌或標線後，應即將速度減低至時
    速15公里以下，接近平交道時，該鐵路平交道設有警鈴及閃
    光號誌者、警鈴已響，閃光號誌已顯示，駕駛人應暫停俟火
    車通過後，看、聽鐵路兩方確無火車駛來，始得通過，道路
    交通安全規則第104 條第1 項本文、第2 款亦有明文。
四、經查：
    （一）本件異議人於95年8 月2 日下午4 時55分許，駕駛車
          牌號碼1505-LD 號自小貨車，行經台中市東區○○○
          路與十甲路口鐵路平交道，該鐵路平交道設有警鈴及
          閃光號誌，且其時警鈴已響，閃光號誌已顯示，異議
          人仍於警鈴已響、遮斷器啟動之際，違規闖越該平交
          道，經在該處設置之微電腦自動照相器拍照，並依道
          路交通管理處罰條例第54條第1 款規定，於95年8 月
          30日以鐵警行字第Ｕ00000000號舉發違反道路交通管
          理事件通知單舉發其違規，經交通部公路總局台中區
          監理所彰化監理站於96年1 月10日以彰監四字第裁
          64-U00000000號裁決書裁處等情，有上開內政部警政
          署鐵路警察局舉發違反道路交通管理事件通知單（含
          逕行舉發照片2 幀）、交通部公路總局台中區監理所
          彰化監理站違反道路交通管理事件裁決書各1 紙在卷
          可參。
    （二）又平交道遮斷器啟動時間，係於警鈴響起、閃光號誌
          顯示約6 至8 秒後，始放下遮斷器；而本件交通違規
          事件所據以舉發之證據資料為微電腦自動照相機，相
          機感應器啟動與平交道閃光號誌同步者，延遲時間為
          6 至8 秒（此時遮斷器已明顯動作），若與遮斷器同
          步者，設定0.8 至1 秒，此有內政部警政署鐵路警察
          局第一警務段96年2月26日鐵壹警行字第0960001207
          號函及台灣省鐵路警察局微電腦闖越平交道自動測速
          照相設備使用暨安全維護管理規定在卷可稽。依上開
          管理規則所示，足見平交道警鈴響起、閃光號誌顯示
          後約6 至8 秒，遮斷器始放下；而照相機感應器係於
          警鈴響起、閃光號誌顯示後約6 至8 秒，或者遮斷器
          啟動後0.8至1秒，始行拍攝違規車輛。
    （三）再觀諸卷附舉發照片2 幀，分別係上揭時地異議人駕
          駛上開自小貨車於遮斷器啟動後4.6 秒、5.4 秒所拍
          攝，依該照片所示，異議人係於遮斷器啟動後4.6 秒
          到達該路段平交道前，尚未進入平交道內，此時遮斷
          桿已明顯放下，異議人竟於遮斷器啟動後5.4 秒時，
          以仍以時速28公里闖越鐵路平交道，此有內政部警政
          署鐵路警察局第一警務段上揭函所附之違規舉證照片
          2 張可稽。復參諸前開所述，遮斷器啟動後4.6 秒，
          分別係警鈴響起、閃光號誌後約10.6秒至12.6秒，足
          認異議人於通過平交道前，應有充分時間辨認警鈴響
          起、閃光號誌顯示，其猶仍執意前行通過該平交道，
          其前揭所辯，均不足採信。況觀諸上開採證照片，其
          時異議人後方亦無其他車輛追及之情，異議人既於遮
          斷器啟動後4.6 秒、遮斷桿開始放下之際到達平交道
          前，理應遵守號誌指示停車等候火車通過，竟捨此不
          為而繼續行駛致闖越平交道，顯屬違規甚明。
四、綜上所述，本件異議人於上揭時地闖越平交道之違規行為事
    證明確，原處分機關依道路交通管理處罰條例第54條第1 款
    規定裁處罰鍰12000 元，核無違誤。本件異議人之異議為無
    理由，應予駁回。
據上論斷，應依道路交通案件處理辦法第19條，裁定如主文。
中　　華　　民　　國　　96　　年　　3 　　月　　6 　　日
                  交通法庭法  官  胡宜如
以上正本證明與原本無異。
如不服本裁定，應於裁定送達後5日內向本院提出抗告狀。
中　　華　　民　　國　　96　　年　　3 　　月　　6 　　日
                          書記官  蕭秀吉
